臺灣臺中地方法院刑事判決　　　　　　 100年度易字第2886號
公　訴　人　臺灣臺中地方法院檢察署檢察官
被　　　告　簡孝忠
上列被告因違反毒品危害防制條例案件，經檢察官提起公訴（
100年度毒偵字第1507號），因被告於行準備程序時就起訴之事
實為有罪之陳述，經告以簡式審判要旨，並聽取意見後，進行簡
式審判程式，判決如下：
    主      文
簡孝忠施用第二級毒品，累犯，處有期徒刑伍月，如易科罰金，
以新臺幣壹仟元折算壹日，扣案之第二級毒品甲基安非他命壹包
（驗餘淨重貳點伍捌參壹公克，含空包裝袋壹只），沒收銷燬。
    事實及理由
一、犯罪事實：
（一）簡孝忠前因施用毒品案件，經法院裁定令入勒戒處所施以
      觀察、勒戒後，認無繼續施用毒品傾向，於民國88年5月
      29日執行完畢，並由臺灣臺中地方法院檢察署檢察官以88
      年度偵字第11964號為不起訴處分確定。復於89年間因連
      續施用毒品案件，經法院裁定令入勒戒處所施以觀察、勒
      戒後，認有繼續施用毒品傾向，復經法院裁定令入戒治處
      所施以強制戒治，嗣因戒治成效良好，經裁定停止戒治，
      所餘戒治期間付保護管束，於90年11月2日期滿未經撤銷
      停止戒治而以已執行論，刑責部分則經本院以89年度訴字
      第2629號判決判處有期徒7月確定；另因竊盜、過失傷害
      等案件，經本院分別以88年度易字第2197號判決判處有期
      徒刑6月確定，及以89年度交易字第395號判決判處有期徒
      刑6月確定，上開2罪經本院以90年度聲字第1574號裁定定
      應執行有期徒刑11月確定，並與上開連續施用毒品案件接
      續執行，於91年7月18日縮短刑期執行完畢。又於94年間
      因連續施用毒品案件，經本院以94年度易字第2141號判決
      判處有期徒刑8月，提起上訴後，經臺灣高等法院臺中分
      院以95年度上易字第153號判決駁回上訴而告確定，另因
      偽造文書案件，經本院以95年度中簡字第2065號判決判處
      有期徒刑6月確定，上開2罪經本院以95年度聲字第3929號
      裁定定應執行有期徒刑1年1月確定；及於95年間因連續施
      用毒品案件，經本院先以95年度訴字第1938號判決判處有
      期徒刑6月確定，復以96年度聲減字第3017號裁定減為有
      期徒刑3月確定，並與上開2罪所定應執行有期徒刑1年1月
      接續執行，於96年8月8日縮短刑期假釋出監，假釋期間付
      以保護管束，於96年9月21日期滿未經撤銷假釋，以已執
      行論。再於97年間因施用毒品案件，經本院以97年度中簡
      字第2888號判決判處有期徒刑5月確定，並於99年2月13日
      縮短刑期執行完畢。又於98年間因施用毒品案件，經本院
      以98年度易字第1470號判決判處有期徒刑5月確定，另因
      持有毒品案件，經臺灣高等法院臺中分院以99年度上易字
      第66號判決判處有期徒刑3月確定，而上開2罪經臺灣高等
      法院臺中分院以99年度聲字第531號裁定定應執行有期徒
      刑6月確定，並於99年10月6日易科罰金執行完畢。
（二）詎簡孝忠猶不知戒絕毒癮，復基於施用第二級毒品甲基安
      非他命之犯意，於100年4月19日凌晨0時許，在位於臺中
      市○里區○○路6之2號友人曾聯億住處，以將第二級毒品
      甲基安非他命置入玻璃球吸食器內點火燒烤吸其煙霧之方
      式，施用第二級毒品甲基安非他命1次。嗣於100年4月19
      日13時40分許，經警持本院所核發搜索票至上址進行搜索
      ，當場扣得簡孝忠所有之第二級毒品甲基安非他命1包（
      驗餘淨重2.5831公克）、行動電話1支（內含門號0000000
      000號、0000000000號SIM卡各1張），並於同日經警徵得
      其同意採集尿液送檢驗，結果呈甲基安非他命陽性反應，
      始發覺上情。
（三）案經臺中市政府警察局霧峰分局報告臺灣臺中地方法院檢
      察署檢察官偵查起訴。
二、認定犯罪事實所憑之證據及理由：
（一）經查，被告對其於上開時、地施用第二級毒品甲基安非他
      命1次之犯行，於本院審理中坦承不諱（見本院100年9月
      27日審判筆錄）。且警方於100年4月19日徵得被告之同意
      採集尿液送檢驗，結果呈甲基安非他命陽性反應，有臺中
      市政府警察局霧峰分局毒品尿液真實姓名對照表及詮昕科
      技股份有限公司100年4月29日報告編號00000000號濫用藥
      物尿液檢驗報告各1紙附卷可稽。及扣案之透明結晶1包，
      經送行政院衛生署草屯療養院鑑定結果，該包透明結晶確
      含有第二級毒品甲基安非他命成分（驗餘淨重2.5831公克
      ），有行政院衛生署草屯療養院100年5月12日草療鑑字第
      1000500063號鑑定書1份在卷可稽。綜上，足認被告上揭
      自白應與事實相符，應堪採信。
（二）復查，被告前因施用毒品案件，經法院裁定令入勒戒處所
      施以觀察、勒戒後，認無繼續施用毒品傾向，於88年5月
      29日執行完畢，並由臺灣臺中地方法院檢察署檢察官以88
      年度偵字第11964號為不起訴處分確定。復於89年間因連
      續施用毒品案件，經法院裁定令入勒戒處所施以觀察、勒
      戒後，認有繼續施用毒品傾向，復經法院裁定令入戒治處
      所施以強制戒治，嗣因戒治成效良好，經裁定停止戒治，
      所餘戒治期間付保護管束，於90年11月2日期滿未經撤銷
      停止戒治而以已執行論，刑責部分則經本院以89年度訴字
      第2629號判決判處有期徒7月確定；另因竊盜、過失傷害
      等案件，經本院分別以88年度易字第2197號判決判處有期
      徒刑6月確定，及以89年度交易字第395號判決判處有期徒
      刑6月確定，上開2罪經本院以90年度聲字第1574號裁定定
      應執行有期徒刑11月確定，並與上開連續施用毒品案件接
      續執行，於91年7月18日縮短刑期執行完畢。又於94年間
      因連續施用毒品案件，經本院以94年度易字第2141號判決
      判處有期徒刑8月，提起上訴後，經臺灣高等法院臺中分
      院以95年度上易字第153號判決駁回上訴而告確定，另因
      偽造文書案件，經本院以95年度中簡字第2065號判決判處
      有期徒刑6月確定，上開2罪經本院以95年度聲字第3929號
      裁定定應執行有期徒刑1年1月確定；及於95年間因連續施
      用毒品案件，經本院先以95年度訴字第1938號判決判處有
      期徒刑6月確定，復以96年度聲減字第3017號裁定減為有
      期徒刑3月確定，並與上開2罪所定應執行有期徒刑1年1月
      接續執行，於96年8月8日縮短刑期假釋出監，假釋期間付
      以保護管束，於96年9月21日期滿未經撤銷假釋，以已執
      行論。再於97年間因施用毒品案件，經本院以97年度中簡
      字第2888號判決判處有期徒刑5月確定，並於99年2月13日
      縮短刑期執行完畢。又於98年間因施用毒品案件，經本院
      以98年度易字第1470號判決判處有期徒刑5月確定，另因
      持有毒品案件，經臺灣高等法院臺中分院以99年度上易字
      第66號判決判處有期徒刑3月確定，而上開2罪經臺灣高等
      法院臺中分院以99年度聲字第531號裁定定應執行有期徒
      刑6月確定，並於99年10月6日易科罰金執行完畢等情，有
      臺灣臺中地方法院檢察署刑案資料查註紀錄表及臺灣高等
      法院被告前案紀錄表各1份在卷足憑。
（三）而本件被告施用第二級毒品之犯行，固於88年間觀察、勒
      戒處分執行完畢釋放後5年後所為。惟按毒品危害防制條
      例於92年7月9日修正公布，自93年1月9日施行，其中第20
      條、第23條將施用毒品之刑事處遇程序，區分為「初犯」
      及「五年內再犯」、「五年後再犯」。依其立法理由之
      說明：「初犯」，經觀察、勒戒或強制戒治後，應為不起
      訴處分或不付審理之裁定；經觀察、勒戒或強制戒治執行
      完畢釋放後，「五年內再犯」者，因其再犯率甚高，原實
      施之觀察、勒戒及強制戒治既已無法收其實效，爰依法追
      訴或裁定交付審理。至於經觀察、勒戒或強制戒治執行完
      畢釋放後，「五年後再犯」者，前所實施之觀察、勒戒或
      強制戒治已足以遮斷其施用毒品之毒癮，為期自新及協助
      其斷除毒癮，仍適用「初犯」規定，先經觀察、勒戒或強
      制戒治之程序。從而，依修正後之規定，僅限於「初犯」
      及「五年後再犯」2種情形，始應先經觀察、勒戒或強制
      戒治程序。倘被告於5年內已再犯，經依法追訴處罰，縱
      其第3次（或第3次以上）再度施用毒品之時間，在初犯經
      觀察、勒戒或強制戒治執行完畢釋放5年以後，已不合於
      「五年後再犯」之規定，且因已於「五年內再犯」，顯見
      其再犯率甚高，原實施觀察、勒戒或強制戒治，已無法收
      其實效，即應依該條例第10條處罰（最高法院97年9月9日
      97年第5次刑事庭會議決議參照）。則本件被告既於前揭
      觀察、勒戒處分執行完畢釋放後之89、94、95、97、98年
      間，再分別因施用毒品犯行各經判刑確定業如前述，則被
      告於前揭觀察、勒戒處分執行完畢5年後，再犯本件施用
      第二級毒品犯行即仍應依法論科。
三、所犯法條及刑之酌科：
（一）按甲基安非他命分屬毒品危害防制條例第2條第2項第2款
      所指之第二級毒品，核被告所為，係犯違反毒品危害防制
      條例第10條第2項之施用第二級毒品罪，至其持有第二級
      毒品之低度行為，已為施用之高度行為所吸收，不另論罪
      。
（二）查被告於94年間因連續施用毒品案件，經本院以94年度易
      字第2141號判決判處有期徒刑8月，提起上訴後，經臺灣
      高等法院臺中分院以95年度上易字第153號判決駁回上訴
      而告確定，另因偽造文書案件，經本院以95年度中簡字第
      2065號判決判處有期徒刑6月確定，上開2罪經本院以95年
      度聲字第3929號裁定定應執行有期徒刑1年1月確定；及於
      95年間因連續施用毒品案件，經本院先以95年度訴字第
      1938號判決判處有期徒刑6月確定，復以96年度聲減字第
      3017號裁定減為有期徒刑3月確定，並與上開2罪所定應執
      行有期徒刑1年1月接續執行，於96年8月8日縮短刑期假釋
      出監，假釋期間付以保護管束，於96年9月21日期滿未經
      撤銷假釋，以已執行論。再於97年間因施用毒品案件，經
      本院以97年度中簡字第2888號判決判處有期徒刑5月確定
      ，並於99年2月13日縮短刑期執行完畢。又於98年間因施
      用毒品案件，經本院以98年度易字第1470號判決判處有期
      徒刑5月確定，另因持有毒品案件，經臺灣高等法院臺中
      分院以99年度上易字第66號判決判處有期徒刑3月確定，
      而上開2罪經臺灣高等法院臺中分院以99年度聲字第531
      號裁定定應執行有期徒刑6月確定，並於99年10月6日易科
      罰金執行完畢等情已如前述，則其前受有期徒刑執行完畢
      ，於5年內故意再犯本件有期徒刑以上之罪，核屬累犯，
      應依刑法第47條第1項之規定加重其刑。
（三）爰審酌被告：（1）前因施用毒品犯行經觀察勒戒、強制
      戒治、徒刑之執行後，竟仍故態復萌，復行施用毒品不輟
      ，無視於毒品對於自身健康之戕害及國家對於杜絕毒品犯
      罪之禁令，惟衡酌施用毒品係屬自戕行為，被告犯罪手段
      尚屬平和；（2）本件施用第二級毒品之次數為1次；（3
      ）犯後坦承犯行，態度良好；（4）施用毒品者乃有相當
      程度之成癮性及心理依賴，其犯罪心態與一般刑事犯罪之
      本質並不相同，應側重適當之醫學治療及心理矯治為宜等
      一切情狀，而量處如主文所示之刑，並諭知易科罰金之折
      算標準。
（四）扣案之第二級毒品甲基安非他命1包（驗餘淨重2.5831公
      克，含空包裝袋1只，因空包裝袋尚有甲基安非他命之殘
      渣，無從分析剝離，應視同毒品整體），應依毒品危害防
      制條例第18條第1項前段規定諭知沒收銷燬。至扣案之行
      動電話1支（內含門號0000000000號、0000000000號SIM卡
      各1張），雖為被告持有，然無任何積極證據足以證明與
      上開被告施用毒品犯行有關，且該物品亦非屬違禁物，爰
      不予宣告沒收，附此敘明。
據上論斷，應依刑事訴訟法第273條之1第1項、第299條第1項前
段，毒品危害防制條例第10條第2項、第18條第1項前段，刑法第
11條前段、第47條第1項、第41條第1項前段，判決如主文。
本案經檢察官鄒千芝到庭執行職務。
中    華    民    國   100    年    10    月    11    日
                  刑事第五庭  法  官  賴秀雯
以上正本與原本無異。
如不服本判決應於收受送達後10日內向本院提出上訴書狀，並應
敘述具體理由；其未敘述上訴理由者，應於上訴期間屆滿後20日
內向本院補提理由書（均須按他造當事人之人數附繕本）「切勿
逕送上級法院」。
                              書記官  鄭郁慈
中    華    民    國   100    年    10    月    11    日
附錄本案所犯法條：
毒品危害防制條例第10條：
施用第一級毒品者，處6月以上5年以下有期徒刑。
施用第二級毒品者，處3年以下有期徒刑。